臺灣板橋地方法院刑事判決　　　　　　　96年度訴字第2365號
公　訴　人　臺灣板橋地方法院檢察署檢察官
被　　　告　丙○○
選任辯護人　龔維智律師
上列被告因強盜等案件，經檢察官提起公訴（96年度偵字第1188
7 號），本院判決如下：
    主  文
丙○○竊盜，處拘役貳拾日，如易科罰金，以新臺幣壹仟元折算
壹日；又攜帶兇器竊盜未遂，因脫免逮捕，而當場施以強暴，處
有期徒刑年拾月，扣案之水果刀（刀柄、刀刃斷離，刀刃插於
刀鞘內）壹支沒收。
    事  實
一、丙○○意圖為自己不法之所有，於(一)民國96年5 月18日凌晨
    1 時許，行經臺北縣板橋市○○路○ 段187 巷25號前，以徒
    手之方式打開車門後，侵入甲○○所有而停放於該處之車牌
    號碼0902-KE 號自用小客車，竊取置於車內之現金約新臺幣
    （下同）500 元，得手後旋即逃逸。(二)復於96年5 月22日凌
    晨0 時44分許，在臺北縣板橋市○○路○ 段69巷口前，持其
    所有於客觀上對人之生命、身體、安全構成威脅，足供為兇
    器使用之水果刀一支，同以徒手打開車門之方式侵入乙○○
    所有而停放於該址之車牌號碼U2-6905 號自用小客車內，正
    著手竊取置於車內物品之際，適為未著制服之員警丁○○發
    現而未得逞，詎丙○○為脫免逮捕，竟萌生傷害之犯意，當
    場以預藏於腰際之水果刀刺向丁○○之左胸，以此強暴手段
    致丁○○受有創傷性氣血胸伴有胸腔開放性傷口之傷害而不
    能抗拒，丙○○於聽聞丁○○呼叫警力支援後隨即逃逸，並
    將刀柄、刀刃斷離之水果刀及其刀鞘丟棄在臺北縣板橋市○○路○ 段力行1 巷力行新村之廢墟內。嗣於96年5 月23日凌
    晨2 時20分許，為警在臺北縣板橋市○○路○ 段140 巷20號
    前查獲，且帶同警方至上址力行新村之廢墟起出前述刀柄、
    刀刃斷離之水果刀一支及其刀鞘，並扣得竊自甲○○車內花
    用剩餘之現金420 元。
二、案經甲○○、乙○○、丁○○訴由臺北縣政府警察局板橋分
    局報請臺灣板橋地方法院檢察署檢察官偵查起訴。
    理  由
一、刑事訴訟法第159 條第1 項雖規定，被告以外之人於審判外
    之言詞或書面陳述，除法律有規定外，不得作為證據。惟同
    法第159 條之5 明定：「被告以外之人於審判外之陳述，雖
    不符前四條之規定，而經當事人於審判程序同意作為證據，
    法院審酌該言詞陳述或書面陳述作成時之情況，認為適當者
    ，亦得為證據。」、「當事人、代理人或辯護人於法院調查
    證據時，知有第一百五十九條第一項不得為證據之情形，而
    未於言詞辯論終結前聲明異議者，視為有前項之同意。」其
    立法理由在於傳聞證據未經當事人之反對詰問予以核實，乃
    排斥其證據能力。惟當事人如放棄對原供述人之反對詰問權
    ，於審判程序表示同意該等傳聞證據可作為證據，此時，法
    院除認該傳聞證據欠缺適當性外，自可承認其證據能力。又
    當事人、代理人或辯護人於調查證據時，知有刑事訴訟法第
    159 條第1 項不得為證據之情形，卻表示「對於證據調查無
    異議」、「沒有意見」等意思，而未於言詞辯論終結前聲明
    異議者，應視為已有將該等傳聞證據採為證據之同意。經查
    ，本件被告丙○○、辯護人及檢察官於本院準備程序期日、
    審判期日，對本件之供述證據即：告訴人甲○○、乙○○、
    丁○○於警詢時之陳述、證人即告訴人甲○○、蔡煌銘於偵
    查中經具結之陳述、贓物認領保管單、亞東紀念醫院於96年
    6 月4 日出具之丁○○之診斷證明書等供述證據，表示對證
    據能力不爭執，復於審判期日就本院逐一提示之證據於言詞
    辯論終結前，均未就所調查之證據主張有刑事訴訟法第159
    條第1 項不得為證據之情形，本院審酌上開筆錄、書面作成
    時並無不當取供之情形，認為作為證據亦屬適當，揆諸上開
    說明，本件經調查之證據，均有證據能力。
二、上揭犯罪事實，業據被告丙○○於警詢、偵查及本院審理中
    均坦承不諱，核與告訴人甲○○、乙○○、丁○○於警詢中
    之指訴相符，並經證人即告訴人甲○○、丁○○於偵查中結
    證屬實，又有贓物認領保管單、亞東紀念醫院於96年6 月4
    日出具之丁○○之診斷證明書、現場監視錄影器翻拍照片五
    幀附卷可稽，復有被告所有而刀柄、刀刃已斷離之水果刀（
    含刀鞘）一支扣案可證，足認被告自白與事實相符，罪證明
    確，犯行洵堪認定。
三、按攜帶兇器犯竊盜罪，而因脫免逮捕，當場施以強暴脅迫者
    ，係屬刑法第329條之準強盜罪，已具有同法第321條第1項
    第3款之情形，自有同法第330條之適用，最高法院48年臺上
    字第166 號著有判例可資參照。查水果刀主要係金屬材質，
    長尖鋒利，客觀上足以用為實施強暴、脅迫或抵抗行為，而
    於人之生命、身體之安全易生危險之器械，是為兇器。核被
    告於犯罪事實一之(一)所為，係犯刑法第320 條第1 項之竊盜
    罪；其於犯罪事實一之(二)所為，則係犯刑法第329 條、第33
    0 條第2 項、第1 項加重準強盜未遂罪及同法第277 條第1
    項之傷害罪。至於告訴人丁○○雖係警察，惟其欲逮捕被告
    時並未著警察制服，此觀諸扣案之被害人丁○○受傷時身上
    所穿之血衣並非警察制服即明（見96年度偵字第11887 號偵
    查卷宗第37頁），難認被告當場即明確認知丁○○係在執行
    公務，而有妨害公務之犯意，是檢察官不另論妨害公務罪，
    應屬確的，併此敘明。被告以一行為觸犯傷害及加重準強盜
    未遂兩罪名，為想像競合犯，依刑法第55條規定，應從較重
    之加重準強盜未遂罪處斷。又被告所犯竊盜、加重準強盜未
    遂兩罪間，犯意各別，行為互殊，應予分論併罰。被告雖因
    脫免逮捕而當場對被害人丁○○施以強暴，惟其已著手竊盜
    行為之實行，未生取得財物並將之置於己力管領支配之結果
    ，仍為未遂犯，爰依刑法第25條第2 項規定，按既遂犯之刑
    度減輕。爰審酌被告年值青壯，不思上進，竟圖苟且偷盜，
    犯罪手段激烈，對社會治安及被害人所生之危害均屬非輕，
    惟其於犯罪後尚能坦承犯行等一切情狀，分別量處如主文所
    示之刑，以資懲儆。
四、扣案之水果刀（含刀鞘）一支，其刀柄、刀刃已斷離，刀刃
    插於刀鞘內，係供加重準強盜犯未遂罪所用之物，且為被告
    所有，業據被告供認在卷，爰依刑法第38條第1 項第2 款之
    規定，併予宣告沒收。
據上論斷，應依刑事訴訟法第299 條第1 項前段，刑法第320 條
第1 項、第329 條、第330 條第1 項、第2 項、第41條第1 項前
段、第38條第1 項第2 款，刑法施行法第1 條之1 ，判決如主文
。
本案經檢察官蔡元仕到庭執行職務
中　　華　　民　　國　　96　　年　　9 　　月　　5 　　日
                  刑事第一庭    審判長法　官  陳恆寬
                                      法  官  陳福來
                                      法  官  張江澤
以上正本證明與原本無異。
如不服本判決，應於送達後10日內，向本院提出上訴狀。
                                      書記官　林怡秀
中　　華　　民　　國　　96　　年　　9 　　月　　5 　　日
附錄本案論罪科刑法條全文：
刑法第320 條
意圖為自己或第三人不法之所有，而竊取他人之動產者，為竊盜
罪，處五年以下有期徒刑、拘役或五百元以下罰金。
意圖為自己或第三人不法之利益，而竊佔他人之不動產者，依前
項之規定處斷。
前二項之未遂犯罰之。
刑法第321條
犯竊盜罪而有左列情形之一者，處六月以上、五年以下有期徒刑
：
一  於夜間侵入住宅或有人居住之建築物、船艦或隱匿其內而犯
    之者。
二  毀越門扇、牆垣或其他安全設備而犯之者。
三  攜帶兇器而犯之者。
四  結夥三人以上而犯之者。
五  乘火災、水災或其他災害之際而犯之者。
六  在車站或埠頭而犯之者。
前項之未遂犯罰之。
刑法第329條：
竊盜或搶奪，因防護贓物、脫免逮捕或湮滅罪證，而當場施以強
暴、脅迫者，以強盜罪。
刑法第330條
犯強盜罪而有第三百二十一條第一項各款情形之一者，處七年以
上有期徒刑。
前項之未遂犯罰之。
